臺灣板橋地方法院交通事件裁定　　　　　　　　　九十二年度交聲字第一七六三號
　　原處分機關　交通部公路總局臺北區監理所
　　異　議　人　甲○○
　　即受處分人
右列受處分人因違反道路交通管理處罰條例案件，對於交通部公路總局臺北區監理所
於民國九十二年十月二十日以北監自裁字裁四０－Ｄ00000000號所為之裁決
處分（原舉發案號：桃園縣政府警察局九十二年八月二十一日桃警行交字第Ｄ000
00000號），聲明異議，本院裁定如左：
    主  文
異議駁回。
    理  由
一、原處分意旨略以：異議人即受處分人甲○○於民國九十二年八月十四日十四時二
    十六分許，駕駛車號：五Ｔ－０九三三號自用小客車，行經桃園縣龜山鄉○○路
    ○段四二二巷之交岔路口時，因駕車行經有燈光號誌管制之交岔路口闖紅燈，經
    警以自動照相設備拍照逕行舉發，乃依道路交通管理處罰條例第五十三條第一項
    及第六十三條第一項第三款之規定，裁處罰鍰新臺幣二千七百元，並記違規點數
    三點。
二、異議意旨略以：伊當時駕車行經上開路口前，因遭後方大貨車直按喇叭示意讓路
    ，伊因情勢所逼，方越線直行而停車於旁道，並無闖越該路口，是其違規態樣應
    屬越線停車而非闖紅燈，爰聲明異議，請求撤銷原處分云云。
三、按汽車駕駛人，行經有燈光號誌管制之交岔路口闖紅燈者，處新臺幣一千八百元
    以上五千四百元以下罰鍰；又汽車駕駛人有上開情形時，除依原條款處罰鍰外，
    並記違規點數三點，道路交通管理處罰條例第五十三條第一項及第六十三條第一
    項第三款分別定有明文。
四、經查，本件異議人即受處分人甲○○於九十二年八月十四日十四時二十六分許，
    駕駛車號：五Ｔ－０九三三號自用小客車，行經桃園縣龜山鄉○○路○段四二二
    巷之交岔路口時，因駕車行經有燈光號誌管制之交岔路口闖紅燈違規，並經警以
    自動照相設備拍照逕行舉發之事實，分別有逕行舉發照片影本二幀在卷足證及桃
    園縣政府警察局九十二年八月二十一日桃警行交字第Ｄ00000000號舉發
    違反道路交通管理事件通知單影本一紙附卷可稽，復經舉發單位即桃園縣政府警
    察局查處無誤，有該局九十二年九月十七日桃警交字第０九二００一一一七七號
    函影本一份在卷足憑，本件異議人前開違規事證明確。至異議人雖執前詞置辯，
    然審視本件逕行舉發照片第二幀，其測得異議人所駕車輛當時行車速度尚達時速
    五十二公里，且異議人所駕車輛與照片顯示之大貨車分駛不同二車道，又其車輛
    位置早已穿越停止線而行駛於交岔路口處，核諸上開異議人斯時所駕車輛穿越該
    交岔路口停止線時之行車速度及逕行拍照舉發當時車輛位置，其顯有駕車闖越紅
    燈之舉，且當時異議人所駕車輛與後方大貨車係在不同車道，核與異議人所稱係
    因要讓路讓後方大貨車直行方穿越停止線等情亦有不符，從而，異議人辯稱乃因
    當時遭後方大貨車直鳴按喇叭示意讓路，情勢所迫，方越線直行而停車於旁道云
    云，顯係卸責之詞，不足憑信。綜上所述，本件事證甚為明確，異議人駕車於上
    述時地行經有燈光號誌管制之交岔路口闖紅燈之違規事實堪以認定。是原處分機
    關據以援引上開規定，對異議人裁處罰鍰新臺幣二千七百元，並記違規點數三點
    ，於法並無違誤或不當之處。本件異議為無理由，應予駁回。
據上論斷，應依道路交通案件處理辦法第十九條，裁定如主文。
中      華      民      國    九  十  三    年      三      月  二十四  日
                                  臺灣板橋地方法院交通法庭
                                      法    官  高  奕  驤
右正本證明與原本無異。
如不服本裁定，應於裁定送達後五日內向本院提出抗告狀。
                                      書 記 官  廖  舜  宜
中      華      民      國    九  十  三    年      三      月  二十四  日
